臺灣新北地方法院刑事判決　　　　　 110年度審易字第1073號
公　訴　人　臺灣新北地方檢察署檢察官
被　　　告　黃瑞麟




上列被告因竊盜案件，經檢察官提起公訴（109 年度偵字第4504
1 號、110 年度偵字第554 號），被告於本院準備程序進行中，
就被訴事實為有罪之陳述，經本院告知簡式審判程序之旨，並聽
取當事人之意見後，裁定依簡式審判程序審理，判決如下：
    主  文
黃瑞麟侵入住宅竊盜，處有期徒刑捌月，未扣案之犯罪所得金牌
拾肆面均沒收，於全部或一部不能沒收或不宜執行沒收時，追徵
其價額；又踰越門窗竊盜，處有期徒刑柒月。應執行有期徒刑壹
年。
    事  實
一、黃瑞麟意圖為自己不法之所有，分別為下列竊盜犯行：
  ㈠於民國109 年7 月31日10時16分許，前往新北市○○區○○
    街000 號1 樓吳鯤寶住處，徒手開啟紗門後侵入屋內，竊取
    吳鯤寶所有置放在神像上之金牌14面（價值合計約新臺幣【
    下同】5 萬元），得手後旋即騎乘其向不知情友人林田豐借
    用之車號000-0000號普通重型機車離開現場。嗣因吳鯤寶發
    現遭竊，報警處理，經警調閱相關監視器錄影畫面後，始循
    線查悉上情。
  ㈡於109 年8 月24日9 時許，前往新北市○○區○○街00巷00
    號1 樓陳素秋住處，見該處大門未關，認有機可趁，遂從大
    門伸手進入屋內，竊取陳素秋所有置於大門邊客廳椅子上之
    包包1 個（內含現金500 元紙鈔1 張、100 元紙鈔7 張、面
    額500 元振興券4 張、證件4 張、郵局提款卡1 張、合作金
    庫銀行信用卡1 張、甜心卡1 張、鑰匙1 副、電鍍戒指1 個
    、手機1 支），得手後旋即離開現場。嗣因陳素秋發現遭竊
    ，報警處理，經警調閱相關監視器畫面後，於同日12時47分
    許通知黃瑞麟到案說明，黃瑞麟坦承上開竊盜犯行，並偕同
    警方至新北市○○區○○路0 段00號1 樓前起出上開失竊物
    品（均已發還陳素秋），而查悉上情。
二、案經吳鯤寶訴由新北市政府警察局蘆洲分局；新北市政府警
    察局三重分局報告臺灣新北地方檢察署檢察官偵查起訴。
    理  由
一、按除被告所犯為死刑、無期徒刑、最輕本刑為3 年以上有期
    徒刑之罪或高等法院管轄第一審案件者外，於第一次審判期
    日前之準備程序進行中，被告先就被訴事實為有罪之陳述時
    ，審判長得告知被告簡式審判程序之旨，並聽取當事人、代
    理人、辯護人及輔佐人之意見後，裁定進行簡式審判程序，
    刑事訴訟法第273 條之1 第1 項定有明文。經核本件被告所
    犯係死刑、無期徒刑、最輕本刑為3 年以上有期徒刑以外之
    罪，其於準備程序中就被訴之事實為有罪陳述，經法官告知
    簡式審判程序之旨，並聽取公訴人及被告之意見後，本院爰
    依首揭規定，裁定改依簡式審判程序進行審理，合先敘明。
二、上揭犯罪事實，業據被告黃瑞麟於警詢、偵查及本院審理時
    均坦承不諱，核與證人即告訴人吳鯤寶、被害人陳素秋、證
    人林田豐於警詢時證述之情節相符，復有新北市政府警察局
    蘆洲分局延平派出所受理刑事案件報案三聯單、受理各類案
    件紀錄表各1 份、109 年7 月31日監視器錄影畫面翻拍照片
    9 張暨監視器錄影檔光碟1 片、遭竊金牌照片1 張、現場蒐
    證照片8 張（事實一、㈠部分，見109 年度偵字第45041 號
    偵查卷【下稱偵一卷】第12頁、第13頁、第20頁至第28頁及
    證物袋）；新北市政府警察局三重分局扣押筆錄、扣押物品
    目錄表、贓物認領保管單各1 份、109 年8 月24日監視器錄
    影畫面翻拍照片4 張暨監視器錄影檔光碟1 片、扣案物品照
    片2 張（事實一、㈡部分，見110 年度偵字第554 號偵查卷
    【下稱偵二卷】第7 頁至第9 頁、第15頁至第18頁及證物袋
    ）附卷可資佐證，足認被告前揭自白均與事實相符，應堪採
    信。本案事證明確，被告上開犯行均堪認定，應予依法論科
    。
三、論罪科刑：
  ㈠按被告於夜間以手伸入其鄰居住宅前方之窗門，從窗內竊取
    衣服多件，雖其身體未侵入住宅，尚難論以夜間侵入住宅竊
    盜罪名，但其竊盜之手段，既已越進窗門，而使他人窗門安
    全設備失其防閑之效用，自應構成刑法第321 條第1 項第2
    款之罪（最高法院33年上字第1504號、41年台非字第38號判
    決意旨參照）。而同條款所謂「毀」係指毀損，稱「越」則
    指踰越或超越，祇要踰越或超越門窗、牆垣或其他安全設備
    之行為使該門窗、牆垣或其他安全設備喪失防閑作用，即該
    當於上開規定之要件。查本件被告於事實欄一、㈡所示時、
    地，係從開啟之大門伸手進入屋內拿取被害人陳素秋置於大
    門旁客廳椅子上之包包一節，業據被告供述明確（見偵一卷
    第53頁），再觀諸監視器錄影畫面及卷附翻拍照片，被告靠
    近被害人陳素秋住處僅3 秒即行竊得手離開（見偵二卷第16
    頁、第17頁照片及監視器錄影光碟），被告稱其並未進入屋
    內一節，尚非全然無據，此部分依卷內事證固無從認定被告
    確有侵入陳素秋住宅之情形，然其從開啟之大門處伸手進入
    屋內竊取陳素秋置於客廳之包包，使門窗失去防閑效用，揆
    諸前開判決意旨，其竊盜行為應已該當「踰越門窗」之加重
    條件。
  ㈡是核被告如事實欄一、㈠所為，係犯刑法第321 條第1 項第
    1 款之侵入住宅竊盜罪；如事實欄一、㈡所為，係犯刑法第
    321 條第1 項第2 款之踰越門窗竊盜罪。起訴書認被告如事
    實欄一、㈡所示犯行係涉犯刑法第321 條第1 項第1 款之侵
    入住宅竊盜罪，容有誤會，然此僅為加重條件之變更，被告
    所犯仍屬構成要件及法條相同之加重竊盜罪，自無庸變更起
    訴法條，附此敘明。
  ㈢被告所犯事實欄一、㈠、㈡所示2 次加重竊盜罪，犯意各別
    ，行為互殊，應予分論併罰。
  ㈣爰審酌被告前已犯多起竊盜案件經法院判刑及入監執行，甫
    於109 年3 月13日假釋出監，有臺灣高等法院被告前案紀錄
    表可參，竟仍不知悔改，為圖一己私利，再犯本案2 次侵入
    住宅、踰越門窗竊盜犯行，足見其法制觀念薄弱，缺乏對他
    人財產權之尊重，除造成他人財物損失外，亦嚴重影響住宅
    安寧，所為應予非難，另考量其犯後坦承犯行，態度尚稱良
    好，又被害人陳素秋遭竊之財物皆已領回，被告犯罪所生之
    危害已獲部分減輕，兼衡其犯罪之動機、目的、手段、所竊
    得財物之價值、迄今未與告訴人吳鯤寶達成和解賠償損失，
    及自陳國中肄業之智識程度，職業醫事人員、經濟小康，已
    婚，育有1 名未成年子女之生活情形（見被告警詢筆錄受詢
    問人資料及本院卷第189 頁）等一切情狀，分別量處如主文
    所示之刑，並定其應執行之刑。
四、沒收：
  ㈠被告事實欄一、㈠犯行所竊得之金牌14面，屬被告之犯罪所
    得，均未據扣案，且未實際合法發還或賠償告訴人吳鯤寶，
    宣告沒收亦無過苛、欠缺刑法上之重要性、犯罪所得價值低
    微，或為維持受宣告人生活條件之必要等情形，自應依刑法
    第38條之1 第1 項前段規定宣告沒收，並依同條第3 項規定
    諭知於全部或一部不能沒收或不宜執行沒收時，追徵其價額
    。
  ㈡被告事實欄一、㈡犯行所竊得之財物，均已尋獲並發還被害
    人陳素秋一節，業據被害人陳素秋陳明在卷（見偵二卷第13
    頁反面至第14頁），並有上開贓物認領保管單可參，爰依刑
    法第38條之1 第5 項規定不予宣告沒收。
據上論斷，應依刑事訴訟法第273 條之1 第1 項、第299 條第1
項前段，判決如主文。
本案經檢察官吳秉林提起公訴，檢察官林亭妤到庭執行職務。
中    華    民    國   110    年     9    月    28    日
                  刑事第二十三庭  法  官  藍海凝  
上列正本證明與原本無異。
如不服本判決，應於判決送達後20日內敘明上訴理由，向本院提
出上訴狀 (應附繕本) ，上訴於臺灣高等法院。其未敘述上訴理
由者，應於上訴期間屆滿後20日內向本院補提理由書「切勿逕送
上級法院」。
                                  書記官  羅婉嘉
中    華    民    國   110    年    9     月    29    日
附錄本案論罪科刑法條全文：
中華民國刑法第321 條
犯前條第1 項、第2 項之罪而有下列情形之一者，處6 月以上5
年以下有期徒刑，得併科50萬元以下罰金：
一、侵入住宅或有人居住之建築物、船艦或隱匿其內而犯之。
二、毀越門窗、牆垣或其他安全設備而犯之。
三、攜帶兇器而犯之。
四、結夥三人以上而犯之。
五、乘火災、水災或其他災害之際而犯之。
六、在車站、港埠、航空站或其他供水、陸、空公眾運輸之舟、
    車、航空機內而犯之。
前項之未遂犯罰之。